# 请教“持有待售”问题

提问人：jy03657116 时间：2017-11-22 16:44:15
背景： 集团公司A、A的其全资子公司B、购买方C。集团公司A与购买方C签订股权转让协议，将其全资子公司B的55%股权转让给C，转让后A持有B公司45%股权，C持有B公司55%股权。 协议约定自签约起 6 个月内完成交易事项，实际情况也是 6 个月内完成了该交易。 集团公司A的目的不是将B公司完全处置，只是处置55%，不对B公司控制。
问题： 这种情况下，集团公司A在签约时是否应当将对子公司B的100%股权全部确认为持有代售的非流动资产？
准则： 《企业会计准则第 42 号——持有待售的非流动资产、处置组和终止经营》第十条规定：企业因出售对子公司的投资等原因导致其丧失对子公司控制权的，无论出售后企业是否保留部分权益性投资，应当在拟出售的对子公司投资满足持有待售类别划分条件时，在母公司个别财务报表中将对子公司投资整体划分为持有代售类别，在合并财务报表中将子公司所有资产和负债划分为持有代售类别。

回答人：chenyiwei
关键还是判断在协议签订时是否满足了“持有待售”的判断条件，特别是“根据类似交易中出售此类资产或处置组的惯例，在当前状况下即可立即出售”这一条件，其实门槛不低。

提问人：跨度防护 时间：2017-11-23 00:01:29
如果满足持有代售条件，先计入持有代售，部分股权处置完成后，剩余部分再恢复计入长投？感觉部分计入持有代售是不是好一点,按照前述方法是不是多余？

回答人：chenyiwei
全部计入持有待售更合理。处置子公司部分股权导致丧失控制权交易在合并报表层面的处理就是相当于先按公允价值处置全部原持有股权，随即按公允价值再购入剩余股权的处理。

提问人：jy03657116 时间：2017-11-24 16:25:44
陈老师，就是“根据类似交易中出售此类资产或处置组的惯例，在当前状况下即可立即出售”这一条，不是很能理解，看不懂这句话，具体什么情况才符合这个条件，能否举例？

回答人：chenyiwei
如，企业的某项固定资产已经停用，处于暂时闲置状态，但保养良好，如果与买方达成出售交易，随时可以按现状交付。

提问人：jblxmu 时间：2017-12-28 20:56:58
企业集团G拥有子公司100%的股权，拟出售25%的股权，出售后仍然拥有对子公司的控制权。拟出售的股权符合持有待售类别的划分条件。个别报表中25%股权作为持有待售，合并报表中如何处理呢？

回答人：chenyiwei
合并报表因为不丧失控制权，所以不作为持有待售处理。

提问人：呼叫帮助 时间：2018-03-08 22:10:06
陈版，企业的某项固定资产已经停用，但设备保养不好，如果与买方达成出售交易，也随时可以按现状交付，这时符合“持有待售”的判断条件吗？

回答人：chenyiwei
在与买方签订“按现状交付”的不可撤销销售合同并经过必要的批准手续（如需要）之后，可构成持有待售。

提问人：237148652 时间：2018-06-27 11:40:01
陈版，处置子公司部分股权导致失去控制权账务处理可不可以这么理解：在子公司决议通过将处置部分股权导致失去控制的时点，在母公司个别报表将长期股权投资全部转入持有待售的资产，视同全部待售。等到实际处置的仅处置部分持有待售，剩下的持有待售按要求转入长期股权投资或金融资产，视同再购入剩余股权？然后还有个问题，就是关于剩余股权在转入持有待售至实际处置转回长投或金融资产的这个期间是按照持有待售准则去计量还是按照长投或金融资产准则去计量？

回答人：chenyiwei
不一定每个案例在实际处置之前都满足确认为持有待售的条件，实际上只是少数。如整体满足持有待售条件的，则剩余股权个别报表层面在该期间内的计量遵循持有待售准则。合并报表层面按处置组规定处理。